【裁判字號】    95,上訴,259
【裁判日期】    950227
【裁判案由】    違反毒品危害防制條例
【裁判全文】
臺灣高等法院高雄分院刑事判決         95年度上訴字第259號
上  訴  人  臺灣高雄地方法院檢察署檢察官
上  訴  人
即  被  告  甲○○
                    （現羈押於高雄看守所）
上列上訴人因被告違反毒品危害防制條例案件，不服臺灣高雄地
方法院94年度訴字第3397號中華民國94年12月30日第一審判決（
起訴案號：臺灣高雄地方法院檢察署94年度毒偵字第6775號），
提起上訴（併辦案號：同署95年度毒偵字第676 號），本院依簡
式審判程序審理，判決如下：
    主  文
原判決關於甲○○連續施用第一級毒品暨定應執行刑部分撤銷。
甲○○連續施用第一級毒品，處有期徒刑拾月。
    事  實
一、甲○○前因施用毒品案件，經臺灣高雄方法院以94年度毒聲
    字第235 號裁定送觀察勒戒後，因無繼續施用毒品傾向，於
    94年5 月9 日釋放，其竟不知悔改，基於施用第一級毒品海
    洛因之概括犯意，於上開觀察勒戒期滿釋放後之5 年內，自
    94 年7月1 日起至94年7 月3 日某時止，在高雄市三民區○
    ○○路274 巷30之1 號住處，以將海洛因摻入香煙點燃後吸
    食之方式，連續施用第一級毒品海洛因共3 次，並承同一概
    括犯意，於同年12月16日上午，在其上開住處，以同一方式
    施用第一級毒品海洛因一次，嗣先後於94年7 月5 日19時10
    分許，在高雄市○○區○○路與四維路口，及同年12月17日
    13 時5分許，高雄縣鳳山市○○○路與南華路口，為警盤查
    ，經其同意採集尿液送驗而查獲。
二、案經高雄市政府警察局苓雅分局、高雄縣警察局鳳山分局報
    告臺灣高雄地方法院檢察署檢察官偵查起訴及併案審理。
    理  由
一、按本件被告甲○○所犯係死刑、無期徒刑、最輕本刑為3 年
    以上有期徒刑以外之罪，其於本院審理程序就前揭被訴及併
    案事實為有罪之陳述，經審判長告知簡式審判程序之旨，並
    聽取其與公訴人之意見後，本院認無不得或不宜改依簡式審
    判程序進行之處，爰依刑事訴訟法第273 條之1 第1 項，裁
    定本件進行簡式審判程序，合先敘明。
二、上揭事實，業據被告甲○○坦承不諱，此外復有高雄市立凱
    旋醫院94年7 月19日編號00000000號(檢體編號：F-94636)
    、濫用藥物尿液檢驗報告及高雄市政府警察局苓雅分局偵辦
    麻藥煙毒案件尿液採證代碼對照表 (尿液代碼：F-94636)各
    1 紙附卷可按（見警一卷第8 、9 頁），及台灣檢驗科技股
    份有限公司95年1 月2 日報告編號：KH2005C0000000濫用藥
    物尿液檢驗報告、高雄縣政府警察局鳳山分局偵辦毒品案件
    嫌疑人尿液採集編號對照表各一份在卷可稽（見警二卷第5
    、6 頁），足見被告之自白確與事實相符。又被告前因施用
    毒品案件，經臺灣高雄方法院以94年度毒聲字第235 號裁定
    送觀察勒戒後，因無繼續施用毒品傾向，於94年5 月9 日釋
    放，此有臺灣高等法院被告前案紀錄表、臺灣高等法院在監
    在押全國紀錄表各1 份附卷可證（見本院卷第24頁），被告
    前因施用毒品案件而執行觀察勒戒，於觀察勒戒期滿釋放後
    之5 年內，再犯本件施用第一級毒品海洛因，事證明確，犯
    行應堪認定。
三、查海洛因係毒品危害防制條例第2 條第2 項第1 款所規定之
    第一級毒品，核被告所為，係犯毒品危害防制條例第10 條
    第1 項施用第一級毒品罪。被告持有第一級毒品，進而施用
    ，其持有毒品之低度行為，為施用第一級毒品之高度行為所
    吸收，不另論罪。被告先後多次施用第一級毒品之犯行，時
    間緊接，所犯構成要件相同，顯係基於概括犯意為之，為連
    續犯，依刑法第56條規定，論以一罪，並加重其刑。按檢察
    官就犯罪事實一部起訴者，其效力及於全部，刑事訴訟法第
    267 條定有明文，公訴人雖僅就被告於94年7 月1 日某時施
    用海洛因之犯罪事實提起公訴，惟被告另於94年7 月2 日、
    同年7 月3 日某時及同年12月16日上午施用海洛因之犯罪事
    實，與前揭起訴部分之犯罪事實既有連續犯之裁判上一罪關
    係，為起訴效力所及，本院自應就此部分一併加以審判；另
    公訴人以被告於94年7 月5 日19時40分許經警採集之尿液驗
    有嗎啡陽性反應，而認定有於94年7 月5 日19時40分回溯24
    小時內某時施用第一級毒品海洛因，惟按海洛因施用後於尿
    液中可檢出之時間，受施用劑量及頻率、施用方式、飲水量
    多寡、個人體質及其代謝情況之因素影響，因個案而異，一
    般可檢出之時間為施用後2-4 日，此有行政院衛生署管制藥
    品管理局92年3 月10日管檢字第0920001495號函在卷可查（
    見本院卷第37頁），被告於原審供稱其在上開7 月5 日採尿
    前最後一次施用海洛因之日期為被查獲前2 日即94年7 月3
    日，自有可採。公訴意旨認其該次施用時間係在94年7 月5
    日19時40分許回溯24小時內之某時，尚有誤會，惟此僅係起
    訴書對犯罪時點之認定有誤，公訴意旨仍係以該次所採被告
    尿液驗出嗎啡陽性反應，訴請法院對該次採尿前被告最近一
    次施用海洛因之犯行為判決，故不影響起訴事實之同一性，
    本院仍得予以審理，並依相關卷證為該次施用毒品時間之認
    定。原判決認定被告犯行明確，予以論科，固非無見，惟其
    就起訴書所載被告於94年7 月5 日19時40分許回溯24小時內
    ，施用第一級毒品部分，於理由欄認定不能證明被告犯罪，
    不另為無罪之諭知，尚有違誤，且原審就併案被告於94年12
    月16日上午施用第一級毒品海洛因之犯罪事實，未及審酌，
    亦有未洽，檢察官及被告執此提起上訴，均有理由。原判決
    關於被告連續施用第一級毒品及定應執行刑部分應由本院撤
    銷改判。本院審酌被告連續施用第一級毒品，足以戕害其身
    心，易滋生其他犯罪，對社會仍有潛在之危害，且被告前曾
    犯施用毒品，甫經觀察勒戒期滿釋放，竟於5 年內再為本件
    施用毒品犯行，顯見其不思悔改，自制力顯然不佳，惟念其
    於犯後坦承犯行，態度尚可等一切情狀，分別量處如主文所
    示第2 項所示之刑，以資懲儆。
四、被告被訴施用第二級安非他命部分，已經原審判決確定，不
    另論列，附此敘明。
據上論斷，應依刑事訴訟法第369 條第1 項前段、第364 條、第
273 條之1 第1 項、第299 條第1 項前段，毒品危害防制條例第
10條第1 項、刑法第11條前段、第56條，判決如主文。
本案經檢察官林應華到庭執行職務。
中    華    民    國    95    年    2     月    27    日
                  刑事第八庭    審判長法  官  李炫德
                                      法  官  李淑惠
                                      法  官  蔡國
以上正本證明與原本無異。
如不服本判決應於收受本判決後10日內向本院提出上訴書狀，其
未敘述上訴理由者，並得於提起上訴後10日內向本院補提理由書
狀（均須按他造當事人之人數附繕本）「切勿逕送上級法院」。
中    華    民    國    95    年    2     月    27    日
                                      書記官  邱麗莉
附錄本判決論罪之法條:
毒品危害防制條例第10條第1 項
施用第一級毒品者，處六月以上五年以下有期徒刑。


司法院資訊處製作；財團法人民間司法改革基金會備份。
